臺灣臺北地方法院小額民事判決
111年度北小字第1155號
原      告  徐宗甫  

訴訟代理人  張凱琳律師
被      告  林楷祐  
上列當事人間請求侵權行為損害賠償事件，於中華民國111年4月
12日言詞辯論終結，本院判決如下︰
    主      文
被告應給付原告新臺幣壹萬參仟玖佰捌拾柒元，及自民國一百一
十年十二月二十七日起至清償日止，按週年利率百分之五計算之
利息。
原告其餘之訴駁回。
訴訟費用新臺幣壹仟元，由被告負擔新臺幣柒佰陸拾元，餘由原
告負擔。
本判決第一項得假執行。但被告如以新臺幣壹萬參仟玖佰捌拾柒
元為原告預供擔保，得免為假執行。
    事實及理由
一、被告經受合法通知，無正當理由，未於言詞辯論期日到場，
    核無民事訴訟法第386 條各款所列情事，爰依原告聲請，由
    其一造辯論而為判決。
二、原告主張：被告於民國110年9月3日下午2時48分，駕駛車牌
    號碼000-0000自用小客車，沿臺北信義區永吉路30巷一路由
    南往北方行駛，行經永吉路30巷與永吉路交叉路口、欲右轉
    駛入永吉路時，竟未注意前方車況即貿然右轉，適原告駕駛
    車牌號碼0000-00自用小客車（下稱系爭車輛），因於行車
    時察覺右後輪胎出現異常聲響狀況，而臨停於永吉路32號前
    方之線型人行道上，於原告檢測異常狀況完畢、進入駕駛座
    準備駛離現場但尚未移動系爭車輛時，被告即因於右轉時未
    及注意而擦撞系爭車輛，致使系爭車輛左前車頭產生多處損
    壞。原告於事故發生後當晚，便前往系爭車輛原廠服務廠（
    即HONDA新莊服務廠）進行車輛損傷之估價，經服務廠檢視
    後，系爭車輛左前方遭受刮傷、毀損，須花費新臺幣(下同)
    18,384元，方得回復原狀（工資13,498元＋零件更替費用4,8
    86元＝18,384元），爰依民法第184條第1項前段提起本件訴
    訟等語。並聲明：被告應給付原告18,384元，及自起訴狀繕
    本送達之翌日起至清償日止，按週年利率5%計算之利息。
三、按因故意或過失、不法侵害他人權利者，負損害賠償責任；
    汽車、機車或其他非依軌道行駛之動力車輛，在使用中加損
    害於他人者，駕駛人應賠償因此所生之損害，但於防止損害
    之發生，已盡相當之注意者，不在此限；民法第184條第1項
    前段、第191條之2定有明文。經查，原告主張被告於前揭時
    地與系爭車輛發生碰撞等節，業據其提出道路交通事故當事
    人登記聯單、道路交通事故現場圖、道路交通事故照片黏貼
    紀錄表等件影本在卷可稽（見本院卷第17-21頁），且有本
    院向臺北市政府警察局交通警察大隊調閱之道路交通事故初
    步分析研判表、道路交通事故現場圖、道路交通事故補充資
    料表、道路交通事故調查紀錄表、道路交通事故當事人登記
    聯單、道路交通事故照片黏貼紀錄表等資料核閱屬實（見本
    院卷第33-41頁），而被告已於相當時期受合法通知，既未
    於言詞辯論期日到場，復未提出任何書狀以供本院審酌，自
    堪信原告主張之事實為真正。本件被告既因使用汽車中加損
    害於系爭車輛，致系爭車輛受損，被告之過失行為與系爭車
    輛之車損結果，有相當因果關係，是被告應就本件事故所生
    之系爭車輛之損害負損害賠償責任。
四、次按不法毀損他人之物者，被害人得請求賠償其物因毀損所
    減少之價額，民法第196條定有明文。又依上開規定請求賠
    償物被毀損所減少之價額，得以修復費用為估定之標準，但
    以必要者為限（例如：修理材料以新品換舊品，應予折舊）
　　，最高法院77年度第9次民事庭會議決議參照。依行政院所
    發布之固定資產耐用年數表及固定資產折舊率表，非運輸業
    用客車、貨車之耐用年數為5年，本院爰依行政院所頒固定
    資產耐用年數表及固定資產折舊率表，採定率遞減法計算系
    爭車輛之折舊。經查，原告主張其因本件車禍支出系爭車輛
    修復費用18,384元，其中工資費用為13,498元、零件費用為
    4,886元，業據原告提出維修明細表、電子發票在卷可稽（
    見本院卷第13-25頁），揆諸首揭規定，其中新零件更換舊
    零件之零件折舊部分非屬必要費用，應予扣除。而依行政院
    所發布之固定資產耐用年數表及固定資產折舊率表，非運輸
    業用客車、貨車之耐用年數為5年，依定率遞減法每年應折
    舊369/1000，另營利事業所得稅查核準則第95條第6項規定
    ：「固定資產提列折舊採用定率遞減法者，以一年為計算單
    位，其使用期間未滿一年者，按實際使用之月數相當於全年
    之比例計算之，不滿一月者，以月計」，系爭車輛自出廠日
    即98年12月（見本院卷第36頁）起至車禍發生日110年9月3
    日止，已使用約11年10個月，已逾非運輸業用客車、貨車之
    耐用年數5年，依所得稅法第54條第3項、固定資產折舊率表
    規定，以成本十分之一為合度，據此，系爭車輛更換零件部
    分，經扣除折舊後為489元（計算式：4,886/10=489元，元
    以下四捨五入），加計工資費用13,498元後，則原告得請求
    之車輛修復費用應為13,987元（計算式：489元＋13,498元=1
    3,987元），逾此範圍之請求，則無理由。
五、末按給付無確定期限者，債務人於債權人得請求給付時，經
    其催告而未為給付，自受催告時起，負遲延責任。其經債權
    人起訴而送達訴狀，或依督促程式送達支付命令，或為其他
    相類之行為者，與催告有同一之效力；遲延之債務，以支付
    金錢為標的者，債權人得請求依法定利率計算之遲延利息。
    但約定利率較高者，仍從其約定利率；應付利息之債務，其
    利率未經約定，亦無法律可據者，週年利率為百分之五，民
    法第229條第2項、第233條第1項前段、第203條分別定有明
    文。查原告行使對被告之損害賠償請求權，係以支付金錢為
    標的，給付並無確定期限，自應經原告之催告而未給付，被
    告始負遲延責任。揆諸前揭規定，原告請求被告給付自起訴
    狀繕本送達翌日即110年12月27日（見本院卷第47頁）起至
    清償日止，按法定利率即週年利率5%計算之利息，洵屬有據
    。
六、綜上所述，原告依侵權行為之法律關係，請求被告給付13,9
    87元，及自110年12月27日起至清償日止，按週年利率5%計
    算之利息，為有理由，應予准許；逾此範圍之請求，為無理
    由，應予駁回。
七、本件原告勝訴部分，係就民事訴訟法第436 條之8 適用小額
    訴訟程序所為被告敗訴之判決，依同法第436 條之20規定，
    應依職權宣告假執行，並依同法第436 條之23準用第436 條
    第2 項，適用同法第392 條第2 項規定，依職權宣告被告如
    預供擔保，得免為假執行。
八、訴訟費用負擔之依據：民事訴訟法第79條。按適用小額訴訟
    程序事件法院為訴訟費用之裁判時，應確定其費用額，民事
    訴訟法第436之19定有明文，爰依後附計算書確定本件訴訟
    費用額如主文第3項所示金額。
中　　華　　民　　國　　111 　年　　4 　　月　　28　　日
　　　　　　　        臺北簡易庭　
　　　　　　　　　            法　    官　郭美杏
以上正本係照原本作成。
如不服本判決，須以違背法令為理由，應於判決送達後20日內向
本庭（臺北市○○○路0 段000 巷0 號）提出上訴狀。（須按他
造當事人之人數附繕本）。如委任律師提起上訴者，應一併繳納
上訴審裁判費。
中　　華　　民　　國　　111 　年　　4 　　月　　28　　日
            　　　　　　　　　書　記　官  林玗倩
附錄：
一、民事訴訟法第436 條之24第2 項：　　
　　對於小額程序之第一審裁判上訴或抗告，非以其違背法令為
    理由，不得為之。
二、民事訴訟法第436 條之25：　　
　　上訴狀內應記載上訴理由，表明下列各款事項：
    ㈠原判決所違背之法令及其具體內容。
    ㈡依訴訟資料可認為原判決有違背法令之具體事實。
三、民事訴訟法第436 條之32條第2 項：
　　第438 條至第445 條、第448 條至第450 條、第454 條、第
    455 條、第459 條、第462 條、第463 條、第468 條、第46
    9 條第1 款至第5 款、第471 條至第473 條及第475 條第1
    項之規定，於小額事件之上訴程序準用之。
計　　算　　書
項　　　　目             金　額（新臺幣）     　　備　註
第一審裁判費   　 　　   1,000元
合　　　　計　　　       1,000元